臺灣高等法院刑事判決　　　　　　　　96年度上易字第1578號
上　訴　人
即　被　告　乙○○○
上列上訴人因傷害等案件，不服臺灣宜蘭地方法院96年度易字第
92號，中華民國 96年5月28日第一審判決（起訴案號：臺灣宜蘭
地方法院檢察署 96年度偵字第303號），提起上訴，本院判決如
下：
    主  文
原判決關於乙○○○部分撤銷。
乙○○○共同傷害人之身體，處罰金新台幣陸仟元，如易服勞役
，以新台幣壹仟元折算壹日，減為罰金新台幣參仟元，如易服勞
役，以新台幣壹仟元折算壹日；又共同無故侵入他人住宅，處罰
金新台幣陸仟元，如易服勞役，以新台幣壹仟元折算壹日，減為
罰金新台幣參仟元，如易服勞役，以新台幣壹仟元折算壹日；又
毀損他人之金棗膏捌瓶，足以生損害於他人，處罰金新台幣仟
元，如易服勞役，以新台幣壹仟元折算壹日，減為罰金新台幣壹
仟伍佰元，如易服勞役，以新台幣壹仟元折算壹日。應執行罰金
新台幣柒仟元，如易服勞役，以新台幣壹仟元折算壹日。
    事  實
一、乙○○○因懷疑甲○○○與其夫婿詹棋忠有曖昧關係，而懷
    恨在心，遂於民國 95年12月25日上午8時30分許，夥同另一
    名姓名、年籍均不詳之成年男子，一起至宜蘭縣冬山鄉○○
    村○○○路92巷16號甲○○○住處找甲○○○理論。乙○○
    ○與該姓名、年籍不詳之成年男子共同基於侵入住宅之犯意
    聯絡，未經許可而無故共同侵入甲○○○住宅。進門後，雙
    方一言不合，乙○○○復與該名姓名、年籍不詳之男子竟共
    同基於傷害他人身體之犯意聯絡，由該名男子捉住甲○○○
    手臂，再由乙○○○持木棍1 支及以手毆打甲○○○身體多
    處，致甲○○○受有頭部外傷、右膝、背部挫傷。再於互毆
    過程中，乙○○○另單獨基於毀損之犯意，將屋內桌上甲○
    ○○所有之8 瓶金棗膏打落地面，致金棗膏瓶破損散落地面
    ，足生損害於甲○○○。
二、案經甲○○○訴由宜蘭縣警察局羅東分局報請臺灣宜蘭地方
    法院檢察署檢察官偵查起訴。
    理  由
壹、認定犯罪事實所憑之證據及理由：
一、訊據被告乙○○○矢口否認有上開侵入住宅、傷害、毀損犯
    行，辯稱：當天伊一個人到甲○○○家叫她不要跟伊的丈夫
    糾纏，當時伊是站在門口，叫甲○○○不要妨害人家的家庭
    ，甲○○○用殺蟲劑噴伊，伊就用礦泉水洗臉，甲○○○就
    用鐵鎚打伊的手，之後鐵鎚掉在地上，伊就撿起來逃走等語
    。然查：被告乙○○○於 95年12月25日上午8時30分許，因
    懷疑被告甲○○○與其夫間有曖昧關係，而前往被告甲○○
    ○住處，此為被告乙○○○自承在卷，被告乙○○○雖否認
    有何侵入住宅、傷害、毀損犯行，惟上開事實，業據告訴人
    甲○○○於警、偵查、原審及本院審理時指訴歷歷。而甲○
    ○○因此受有頭部外傷、右膝、背部挫傷等傷害，亦有財團
    法人羅許基金會羅東博愛醫院（下稱博愛醫院）出具之診斷
    證明書1紙在卷可稽。再依卷附現場照片（警卷第8、9 頁）
    顯示：被告甲○○○住處客廳內之桌子、椅子凌亂，並有椅
    墊掉落地上，再地上有破損之金棗膏瓶，瓶內金棗膏四溢，
    顯見當時被告二人衝突之激烈，被告乙○○○並於毆打之過
    程中，為將客廳椅子拉出，而將桌上之金棗膏悉數掃落地面
    等情無訛。被告所辯無非卸責之詞，核不足採。
二、綜上所述，本件事證明確，被告乙○○○侵入住宅、傷害、
    毀損犯行堪以認定，應予依法論科。
貳、論罪之理由：
    被告乙○○○所為，係犯刑法第277條第1項傷害罪、同法第
    306條第1項無故侵入他人住宅罪、同法第354 條毀損罪。被
    告乙○○○所犯上開傷害、無故侵入他人住宅犯行，與姓名
    、年籍不詳之成年男子間，有犯意之聯絡及行為之分擔，為
    共同正犯；其所犯上開傷害、無故侵入他人住宅、毀損三罪
    ，犯意個別，構成要件互殊，應予分論併罰。
參、原判決應予撤銷之理由及科刑：
一、原審認被告罪證明確，予以論罪科刑，固非無見，惟查：被
    告行為後，中華民國96年罪犯減刑條例業於 96年7月16日公
    佈施行，被告犯罪時間在 96年4月24日以前，合於該條例規
    定減刑之條件，原判決未及宣告減刑，亦有未洽。被告提起
    上訴，其猶執陳詞辯稱原審判決以甲○○○之供稱，即認定
    被告有傷害犯行，尚難謂妥；被告當日去找甲○○○，乃係
    為勸請甲○○○勿與被告之夫往來，以避嫌疑，非無故侵入
    他人住宅；被告應係於找尋鞋子時，不小心碰到桌子，桌上
    之物掉下來，被告無毀損故意云云，其上訴固無理由，惟因
    原判決既有可議，爰由本院撤銷改判，並審酌被告乙○○○
    僅因主觀懷疑其夫與被告甲○○○間有曖昧關係，即與他人
    共同侵入被告甲○○○住處，而傷害被告甲○○○，及毀損
    屋內之物品，及其犯罪之動機、目的、所受傷害之程度，及
    犯罪後之態度等一切情狀，各宣告如主文所示之刑。
二、末查被告犯罪時間在中華民國 96年4月24日以前，合於中華
    民國96年罪犯減刑條例第2條第1項第3 款減刑條件，爰依同
    條例第2條第1項第3款、第7條之規定，減其刑期二分之一，
    爰宣告各減刑如主文所示，並定其應執行刑及諭知易服勞役
    之折算標準。
肆、據上論斷，應依刑事訴訟法第369條第1項前段、第364 條、
    第299條第1項前段，刑法第28條、第277條第1項、第306 條
    第1項、第354條、第51條第7款、第42條第3項，刑法施行法
    第1條之1，中華民國96年罪犯減刑條例第2條第1項第3 款、
    第7條，判決如主文。
本案經檢察官陳明光到庭執行職務。
中　　華　　民　　國　　96　　年　　8 　　月　　16　　日
　　　　　　　　　刑事第七庭    審判長法　官  黃麗生
　　　　　　　　　　　　　　　　　    法　官  許宗和
　　　　　　　 　 　　　　　　　　　　法　官  許錦印
以上正本證明與原本無異。
不得上訴。
                                      書記官  楊妙恩
中　　華　　民　　國　　96　　年　　8 　　月　　21　　日
附錄本案論罪科刑法條全文：
刑法第277條第1項
傷害人之身體或健康者，處3年以下有期徒刑、拘役或1千元以下
罰金。
刑法第306條第1項
無故侵入他人住宅、建築物或附連圍繞之土地或船艦者，處1 年
以下有期徒刑、拘役或3百元以下罰金。
刑法第354條
毀棄、損壞前二條以外之他人之物或致令不堪用，足以生損害於
公眾或他人者，處2年以下有期徒刑、拘役或5百元以下罰金。
